【裁判字號】    95,易,2
【裁判日期】    950127
【裁判案由】    竊盜等
【裁判全文】
臺灣基隆地方法院刑事判決                 95年度易字第2號
公  訴  人  臺灣基隆地方法院檢察署檢察官
被      告  甲○○
                    （另案在臺灣基隆監獄受刑中）
上列被告因竊盜等案件，經檢察官提起公訴（94年度偵字第189
號、第577 號），被告為有罪之陳述，本院合議庭裁定由受命法
官獨任以簡式審判程序進行審理，並判決如下：
    主  文
甲○○意圖為自己不法之所有，而侵占遺失物，處罰金壹仟伍佰
元，如易服勞役，以佰元折算壹日。又連續竊盜，處有期徒刑
陸月，如易科罰金，以佰元折算壹日。
    事  實
一、甲○○前因違反國家安全法、臺灣地區與大陸地區人民關係
    條例等案件，經臺灣士林地方法院、本院，各以93年度簡字
    第360號、93年度訴字第628號判決，分別判處有期徒刑3 月
    、1年確定，嗣經合併定應執行刑為有期徒刑1年2 月，自民
    國94年3 月24日入監執行，目前仍在監受刑中（不構成累犯
    ）。
二、甲○○於民國於93年7 月間某日，在臺北縣貢寮鄉澳底新港
    碼頭附近，拾獲丙○○遺失之汽車駕駛執照及機車駕駛執照
    ，竟意圖為自己不法之所有，將上開證件侵占入己。另又基
    於意圖為自己不法所有之概括犯意，先後於如附表所示之時
    間、地點，竊取如附表所示之人之財物（竊取方法、竊得財
    物均如附表所示）。嗣為警於93年12月31日晚間7 時31分許
    ，在臺北縣貢寮鄉○○○○街10號前，查獲其駕駛如附表編
    號３所示竊得之汽車，並當場扣得戊○○遭竊之國民身分證
    、汽車及機車駕駛執照、健保卡、機車行照、金融卡、皮包
    以及丙○○所有之汽車及機車駕駛執照等物，而循線查悉上
    情。
三、案經臺北縣政府警察局瑞芳分局報告臺灣基隆地方法院檢察
    署檢察官偵查起訴。
    理  由
壹、程序事項
    (一)查本件被告甲○○所犯者非為死刑、無期徒刑、最輕本
        刑為3 年以上有期徒刑之罪或高等法院管轄第一審案件
        ，其於準備程序進行中，先就被訴事實為有罪之陳述，
        經告知其簡式審判程序之旨，並聽取公訴人、被告之意
        見後，本院業已依刑事訴訟法第273條之1第1 項之規定
        ，裁定由受命法官獨任以簡式審判程序進行本案之審理
        。
    (二)按被告陳述其自白係出於不正之方法者，應先於其他事
        證而為調查。該自白如係經檢察官提出者，法院應命檢
        察官就自白之出於自由意志，指出證明之方法，刑事訴
        訟法第156條第3項定有明文。本案被告雖曾於檢察官偵
        查、本院準備程序中，抗辯其於94年1月1日之警詢筆錄
        製作過程中，遭受警員毆打，始被迫承認如附表編號２
        所示之竊盜犯行。而該部分有關如附表編號２所示之警
        詢筆錄（94年度偵字第189號偵查卷第8至11頁參照）雖
        經起訴檢察官列為本案證據，然經實行公訴檢察官於本
        院審理時，以言詞陳明不再予以援用作為本案證據（94
        年5 月17日審判筆錄參照），被告對此亦無異議，則因
        上開警詢筆錄已非本案證據，本院認無先於其他事證調
        查之必要，應先敘明。
貳、實體事項
一、前揭事實業據被告於本院審理時坦承不諱，核與被害人丙○
    ○及如附表所示之被害人之指（證）述情節大致相符，並有
    如附表所示之證人、書證可憑，足認被告上開自白與事實相
    符，應可採信。又依被告於本院之供陳內容，其係於93年11
    月間某日上午，獨自一人前去被害人乙○○住處，並以隨地
    撿拾之樹枝撥開門栓後進屋行竊，復查無其他證據足以證明
    被告此部分之供述不實，故本院認定被告該次並無夜間侵入
    住宅或攜帶兇器竊盜之行為，公訴意旨就此論以刑法第320
    條第1 項之普通竊盜罪，應屬允洽。綜上所陳，本案事證明
    確，被告犯行堪可認定，應依法論科。
二、核被告所為，係犯刑法第337條之侵占遺失物、第320條第1
    項之竊盜等罪。被告先後三次竊盜之行為，時間相去不遠，
    犯罪構成要件相同，顯係基於概括之犯意為之，為連續犯，
    應依法論以一罪，並加重其刑。被告所犯上開二罪，犯意各
    別，罪名不同，應予分論併罰。本院審酌被告正值壯年，不
    思憑藉己力，循正當管道獲取財物，竟多次以非法手段取得
    他人財物，法治觀念顯有偏差，併其犯後終能坦承全部犯行
    之態度等一切情狀，分別就上開二罪量處如主文所示之刑，
    併分別諭知易服勞役、易科罰金之折算標準。
三、至被告犯如附表編號２所示竊盜行為所使用之樹枝，非屬違
    禁物，且被告供稱業已丟棄，復無證據證明現仍存在而未滅
    失，為免將來執行困難，爰不予宣告沒收。
據上論斷，應依刑事訴訟法第273條之1第1項、第299條第1 項前
段，刑法第56條、第320條第1項、第337條、第41條第1項前段、
第42條第2項，罰金罰鍰提高標準條例第1條前段、第2 條，判決
如主文。
本案經檢察官丁○○到庭執行職務。
中    華    民    國    95    年    1     月    27    日
                  刑事第五庭法  官  楊皓清
以上正本證明與原本無異。
對於本件判決如有不服，應於收受送達後10日內，向本院提出上
訴書狀，上訴於臺灣高等法院，並按他造當事人之人數附具繕本
。
中    華    民    國    95    年    1     月    27    日
                            書記官  王月娥
附錄論罪法條：
刑法第320條第1項
意圖為自己或第三人不法之所有，而竊取他人之動產者，為竊盜
罪，處5年以下有期徒刑、拘役或500元以下罰金。
刑法第337條
意圖為自己或第三人不法之所有，而侵占遺失物、漂流物或其他
離本人所持有之物者，處500元以下罰金。
附表：
┌──┬──────┬──────┬─────┬─────┬───────┬──────────┬─────┐
│編號│  犯罪時間  │  犯罪地點  │  被害人  │ 犯罪手法 │  犯罪所得    │    證據一覽表      │  備註    │
│    │            │            │          │          │              │                    │          │
├──┼──────┼──────┼─────┼─────┼───────┼──────────┼─────┤
│ 1  │93年10月25日│臺北縣貢寮鄉│戊○○    │被告向被害│身分證1張、汽 │1.被告於警訊、偵訊中│          │
│    │晚間8時許   │真理村新港街│          │人借用LS2-│機車駕駛執照1 │  自白              │          │
│    │            │55號前      │          │937 號機車│張、全民健康保│ （94年偵189卷頁8至 │          │
│    │            │            │          │時，竊取被│險卡1張、重型 │   11、32至33、46至 │          │
│    │            │            │          │害人置於機│機車LS2-937號 │   47）             │          │
│    │            │            │          │車置物箱內│行照1 張、臺灣│2.被害人於警詢中指訴│          │
│    │            │            │          │之皮包    │企銀金融卡1 張│  （94年偵189卷頁17 │          │
│    │            │            │          │          │、黑色皮包1 個│    至19）          │          │
│    │            │            │          │          │              │3.贓物認領保管收據  │          │
│    │            │            │          │          │              │ （94年偵189卷頁21）│          │
├──┼──────┼──────┼─────┼─────┼───────┼──────────┼─────┤
│ 2  │93年11月間某│臺北縣貢寮鄉│乙○○    │被告以樹枝│電腦1 臺、電視│1.被害人於警詢、偵訊│          │
│    │日上午      │研海街22號  │          │撥開被害人│1 臺、電視盒1 │  中指（證）訴      │          │
│    │            │            │          │住家鐵門開│具、旅行皮箱1 │ （94年偵189卷頁42至│          │
│    │            │            │          │關後侵入，│只            │   43、77至80、94年 │          │
│    │            │            │          │徒手竊取  │              │   偵577號卷頁10至11│          │
│    │            │            │          │          │              │   ）               │          │
│    │            │            │          │          │              │2.證人蕭玉城於偵訊中│          │
│    │            │            │          │          │              │  證述              │          │
│    │            │            │          │          │              │ （94年偵189卷頁131 │          │
│    │            │            │          │          │              │   至133）          │          │
│    │            │            │          │          │              │3.證人簡進國於偵訊中│          │
│    │            │            │          │          │              │  證述              │          │
│    │            │            │          │          │              │ （94年偵189卷頁131 │          │
│    │            │            │          │          │              │   至133）          │          │
│    │            │            │          │          │              │4.證人李奇緯於偵訊中│          │
│    │            │            │          │          │              │  證述              │          │
│    │            │            │          │          │              │ （94年偵189卷頁142 │          │
│    │            │            │          │          │              │   至143）          │          │
│    │            │            │          │          │              │5.刑事案件證物採驗紀│          │
│    │            │            │          │          │              │  錄表、證物清單、現│          │
│    │            │            │          │          │              │  場勘查照片14張    │          │
│    │            │            │          │          │              │ （94年偵189卷頁93至│          │
│    │            │            │          │          │              │   101）            │          │
├──┼──────┼──────┼─────┼─────┼───────┼──────────┼─────┤
│ 3  │93年12月31日│臺北縣貢寮鄉│乙○○    │乘被害人車│自小客車1 輛  │1.被告於警詢、偵訊中│          │
│    │晚間7時許   │研海街22號前│          │門未上鎖，│（車號：U5-944│  自白              │          │
│    │            │            │          │並以車內覓│  6）         │ （94年偵189卷頁8至 │          │
│    │            │            │          │得之鑰匙竊│              │   11、32至33、46至 │          │
│    │            │            │          │取被害人所│              │   47、77至80）     │          │
│    │            │            │          │有之U5-944│              │2.被害人於警詢、偵訊│          │
│    │            │            │          │6號小客車 │              │  筆錄中指（證）訴  │          │
│    │            │            │          │          │              │ （94年偵189卷頁14至│          │
│    │            │            │          │          │              │   16、42至43、46至 │          │
│    │            │            │          │          │              │   47、77至80、94年 │          │
│    │            │            │          │          │              │   偵577號卷頁10至11│          │
│    │            │            │          │          │              │    ）              │          │
│    │            │            │          │          │              │3.證人孔慶祥於警詢、│          │
│    │            │            │          │          │              │  偵訊中證述        │          │
│    │            │            │          │          │              │  （94年偵189卷頁12 │          │
│    │            │            │          │          │              │    至13、110至111）│          │
│    │            │            │          │          │              │4.贓物認領保管收據  │          │
│    │            │            │          │          │              │ （94年偵189卷頁20）│          │
│    │            │            │          │          │              │5.現場採證照片5張   │          │
│    │            │            │          │          │              │ （94年偵189卷頁51至│          │
│    │            │            │          │          │              │   55）             │          │
│    │            │            │          │          │              │6.現場勘查照片5張   │          │
│    │            │            │          │          │              │ （94年偵189卷頁95、│          │
│    │            │            │          │          │              │   100至101）       │          │
└──┴──────┴──────┴─────┴─────┴───────┴──────────┴─────┘


司法院資訊處製作；財團法人民間司法改革基金會備份。
